臺灣屏東地方法院民事裁定　　　　　　 100年度家聲字第36號
聲　請　人　蔡鳳清
相　對　人　邱黃金芹
上列聲請人聲請處分受監護宣告人不動產事件，本院裁定如下：
    主  文
聲請駁回。
聲請程序費用新臺幣壹仟元由聲請人負擔。
    理  由
一、本件聲請意旨略以：聲請人蔡鳳清為受監護宣告人邱黃金芹
    之女婿，邱黃金芹因身體疾病，致無法處理自己事務，前經
    鈞院以99年度監宣字第22號裁定宣告為受監護宣告之人，並
    選定聲請人為其監護人，邱輝振為會同開具財產清冊之人。
    因受監護宣告人邱黃金芹現與其子邱輝振同住，一切日常起
    居皆由邱輝振仔細照料，為求整體家族利益為原則，同意處
    分受監護宣告人邱黃金芹從被繼承人邱運華所繼承所有土地
    （地號：屏東縣萬巒鄉○○段1407號，權利範圍：全部，面
    積863 平方公尺；地號：屏東縣內埔鄉○○○段473 號，權
    利範圍：全部，面積887 平方公尺；地號：屏東縣內埔鄉○
    ○○段474 號，權利範圍：全部，面積1023平方公尺；地號
    ：屏東縣內埔鄉○○○段475 號，權利範圍：全部，面積19
    45平方公尺；地號：屏東縣內埔鄉○○○段476 號，權利範
    圍：5016/9016 ，面積4864平方公尺；地號：屏東縣內埔鄉
    ○○○段476-2 號，權利範圍：5016/9016 ，面積3880平方
    公尺；地號：屏東縣內埔鄉○○○段477-2 號，權利範圍：
    全部，面積150 平方公尺；地號：屏東縣內埔鄉○○○段47
    9 號，權利範圍：570/7570，面積5682平方公尺；地號：屏
    東縣內埔鄉○○○段479-2 號，權利範圍：570/7570，面積
    247 平方公尺，以上皆由邱輝振繼承）、房屋（門牌號碼：
    屏東縣萬巒鄉○○路23號，權利範圍：全部，由邱輝振繼承
    全部）之應繼承部分，另繼承新臺幣壹仟元，爰依民法第11
    01條第2 項第1 款規定聲請許可處分受監護宣告人之不動產
    等語。
二、按監護人對於受監護人之財產，非為受監護人之利益，不得
    使用、代為或同意處分。監護人為下列行為，非經法院許可
    ，不生效力：(一)代理受監護人購置或處分不動產。(二)代
    理受監護人，就供其居住之建築物或其基地出租、供他人使
    用或終止租賃。民國98年11月23日修正生效之民法第1101條
    第1項 、第2 項定有明文。
三、本件聲請人蔡鳳清主張其為受監護宣告人邱黃金芹之女婿，
    邱黃金芹前經本院於99年5 月12日以99年度監宣字第22號裁
    定宣告為受監護宣告之人，並選任聲請人蔡鳳清為受監護宣
    告人之監護人，已據其提出戶籍謄本可憑，並經本院調閱前
    開案號卷核閱無訛，此部分堪信為真實。又聲請人主張因受
    監護宣告人邱黃金芹現與其子邱輝振同住，一切日常起居皆
    由邱輝振仔細照料，為求整體家族利益為原則，同意處分受
    監護宣告人從被繼承人邱運華所繼承所有土地（地號：屏東
    縣萬巒鄉○○段1407號，權利範圍：全部，面積863 平方公
    尺；地號：屏東縣內埔鄉○○○段473 號，權利範圍：全部
    ，面積887 平方公尺；地號：屏東縣內埔鄉○○○段474 號
    ，權利範圍：全部，面積1023平方公尺；地號：屏東縣內埔
    鄉○○○段475 號，權利範圍：全部，面積1945平方公尺；
    地號：屏東縣內埔鄉○○○段476 號，權利範圍：5016/901
    6 ，面積4864平方公尺；地號：屏東縣內埔鄉○○○段476-
    2 號，權利範圍：5016/9 016，面積3880平方公尺；地號：
    屏東縣內埔鄉○○○段47 7-2號，權利範圍：全部，面積15
    0 平方公尺；地號：屏東縣內埔鄉○○○段479 號，權利範
    圍：570/7570，面積5682平方公尺；地號：屏東縣內埔鄉○
    ○○段479-2 號，權利範圍：570/ 7570 ，面積247 平方公
    尺，以上皆由邱輝振繼承）、房屋（門牌號碼：屏東縣萬巒
    鄉○○路23號，權利範圍：全部，由邱輝振繼承全部）之應
    繼承部分及繼承現金1 仟元，固據其提出全國財產稅總歸戶
    財產查詢清單、遺產分割協議書影本、繼承系統表、戶籍謄
    本、印鑑證明影本、屏東縣政府稅務局房屋稅籍證明書、屏
    東縣私立靜園老人養護中心住院證明、靜園老人養護中心收
    據單、估價單、醫療費用收據影本等件為證，惟上開資料文
    件並無法證明聲請人蔡鳳清所主張有事實足認為上開處分行
    為係為受監護宣告人之利益而為處分，且聲請人蔡鳳清僅於
    本院審理中陳稱：「因為邱黃金芹都是邱輝振在照顧，邱輝
    振也有固定的收入，希望法官准予將邱黃金芹所繼承的財產
    過戶給他兒子邱輝振。」等語（參見本院100 年3 月16日訊
    問筆錄），則依聲請人之上開陳述，係無條件將受監護宣告
    人邱黃金芹所繼承之應繼分財產全部移轉登記予邱輝振，而
    僅繼承1 仟元，顯然不利於受監護宣告人之利益。況本件聲
    請人亦未提出其他可資證明上開之處分行為係對受監護宣告
    人邱黃金芹有利處分之積極事證，是將受監護宣告人邱黃金
    芹所繼承被繼承人邱運華之應繼分財產過戶登記予受監護宣
    告人以外之其他家人名下，核屬不利於受監護宣告人之監護
    行為，且係違背監護人應保護受監護宣告人財產任務行為，
    要難准許，是聲請人之聲請於法未合，應予駁回。
四、依非訟事件法第21條第1 項前段、第24條第1 項，裁定如主
    文。
中    華    民    國   100    年    3     月    30    日
                        家事庭法  官  林美靜
以上正本係照原本作成。
如不服本裁定應於送達後10日內向本院提出抗告狀，並繳納抗告
費新臺幣1,000元。
中    華    民    國   100    年    3     月    30    日
                              書記官  孫秀桃